【裁判字號】    98,上易,2044
【裁判日期】    981014
【裁判案由】    詐欺
【裁判全文】
臺灣高等法院刑事判決                98年度上易字第2044號
    上  訴  人
    即  被  告  甲○○
    選任辯護人  簡長順  律師
上列上訴人因詐欺案件，不服臺灣桃園地方法院98年度易緝字第
24號，中華民國98年6月30日第一審判決（起訴案號：臺灣桃園
地方法院檢察署95年度偵字第11823號）提起上訴，判決如下：
    主      文
原判決撤銷。
甲○○連續犯詐欺取財罪，處有期徒刑壹年捌月。
    犯罪事實
本院認定的犯罪事實與附件原審判決書犯罪事實欄的記載相同，
茲引用之。
    理      由
壹、引用附件原判決書理由欄記載的證據。
貳、被告上訴意旨略以：
一、告訴人以不實購買基金為由提出告訴，原審已認定應屬借貸
    關係，被告並無以詐術使人交付財物的意圖。
二、公訴人認定被告是以購買基金為詞向告訴人詐取新台幣1820
    萬元；但原審認定是借貸關係，被告既無公訴人所指具體犯
    罪事實，原審不得就未經起訴的借貸事實予以審判。
三、被告因交付利息及清償本金，否則不可能尚欠新台幣1820萬
    元。因確屬借貸關係，清償或繳付利息有關科刑的標準，原
    審未予併同審酌。
四、被告經通緝，主動投案，並向告訴人道歉悔過，原審判處被
    告2 年徒刑，顯有過重等語。
參、經審理，除量刑過重的上訴理由之外，認定其餘上訴事由並
    無理由，論述如下：
一、被告向告訴人借貸當時，已明知自身資力根本無力償付總數
    高達新台幣4 、5 千萬元的債權本息，已陷於無支付能力狀
    態，又未向告訴人說明其資力狀況及借貸目的，具有詐欺意
    圖甚明。
二、不論是以購買基金或借款的名義，均僅是被告實行詐欺犯行
    所使用的詐術方法。被告隱瞞自己無資力的事實以及意欲向
    告訴人索取金錢，而使告訴人交付財物的社會基本事實同一
    ，法院自得就被告以借貸之名行詐欺取財犯行的犯罪事實加
    以審理。
三、被告逃匿，於95年8 月1 日經原審通緝，至98年3 月26日才
    緝獲歸案，有原審通緝刑事被告歸案證明書稿、撤銷通緝書
    可憑（原審易緝22、24）。被告空言主動投案等語，不能憑
    信。
肆、撤銷改判的理由
    被告前述上訴事由經審酌雖均無理由；但原審量刑既斟酌「
    被告詐得金額後仍思償還部分款額（已償還1/4 強）、告訴
    人指訴部分不實、被告犯後態度良好」等情，字裡行間遣詞
    用字的語意，應認相較於告訴人的誇大渲染，被告知所悔悟
    相對值得寬諒，而竟量處有期徒刑2 年，立論並不一致。
    被告上訴指稱原審量刑過重，有理由，應撤銷改判如主文。
伍、適用法律
一、刑事訴訟法第369 條第1 項前段、第373 條、第364 條、第
    299 條第1 項前段。
二、刑法第2條第1項前段、第339條第1項；修正前第56條。
三、刑法施行法第1條之1第1項、第2項前段。
中    華    民    國    98    年    10    月    14    日
                  刑事第六庭  審判長法  官  林堭儀
                                    法  官  吳淑惠
                                    法  官  郭豫珍
以上正本證明與原本無異。
不得上訴。
                                    書記官  胡勤義
中    華    民    國    98    年    10    月    15    日
附錄：本案論罪科刑法條全文
中華民國刑法第339條
（普通詐欺罪）
意圖為自己或第三人不法之所有，以詐術使人將本人或第三人之
物交付者，處 5 年以下有期徒刑、拘役或科或併科 1 千元以下
罰金。
以前項方法得財產上不法之利益或使第三人得之者，亦同。
前二項之未遂犯罰之。


司法院資訊處製作；財團法人民間司法改革基金會備份。
